Pablo Andrés Barrales Zavala

Móvil: (56) 9 85499878 • pbarrale@uc.cl

Ingeniero Civil Industrial, con mención en química; MBA de la Pontificia Universidad Católica de Chile, bilingüe, con más de 7 años de experiencia en Administración, Finanzas y Control de gestión en empresas productivas e inmobiliarias. Experiencia en implementación de ERP integrando módulos contables, de ventas y productivos con una visión estratégica. Analítico y altamente orientado al cumplimiento de objetivos. Habilidad para formar equipos de trabajos motivados, que trabajen en ambientes dinámicos y bajo presión, con enfoque en la obtención de resultados.

EXPERIENCIA PROFESIONAL

QUALITY RUBBER S.A., Santiago, Chile

Importación y Comercialización de productos en base a caucho, pvc y goma.

Gerente Administración y Finanzas (Septiembre.2018-a la fecha).

Principales Funciones:

- Lidera la correcta gestión de las áreas contables y tesorería, cobranza, recursos humanos, informática, control de gestión y servicios generales.
- Controla las actividades planificadas de acuerdo a lo proyectado.
- Lidera el área de cobranza y determina los otorgamientos de crédito de clientes.
- Custodia el resguardo legal de la empresa, velando por el cumplimiento legal en ámbitos tributarios, recursos humanos y administrativos.
- Responsable del flujo de caja, dando cumplimiento con las obligaciones financieras del negocio.
- Lidera equipo de trabajo de 7 personas.
- Coordina y mantiene relación con Bancos, Auditores y estamentos gubernamentales.

Logros:

- Implementación de ERP SAP BO, con salida en productivo exitosa.
- Disminución de la deuda financiera de la empresa.
- Creación de instructivos de cobranza en función de los canales de venta, disminuyendo en 5% días calle de cobranza.
- Generación de instructivos relacionados a la gestión misma de la empresa (comercial, administración y operaciones).

WEBER SOLCROM, Santiago, Chile

Fabricación y Comercialización de productos para la construcción.

Subgerente Administración y Finanzas (Agosto.2013-Sept.2018).

Principales Funciones:

- Gestión de áreas contables, cobranza, tesorería, recursos humanos, informática, control de gestión y servicios generales.
- Lidera y gestiona presupuesto de la compañía.
- Gestiona el resguardo legal de la empresa, velando por el cumplimiento legal en ámbitos tributarios, recursos humanos y administrativos.
- Integra comités de dirección, cobranza y planificación.
- Lidera equipo de trabajo de 8 personas.
- Reporta a Brasil

Logros:

- Implementación de ERP SAP BO, integrando procesos productivos con venta y contabilidad.
- Restructuración y profesionalización del área a cargo, con separación de funciones y descripciones de cargo.
- Generación de control de gestión en la compañía, con visualización de resultados por unidades estratégicas de negocios y medición de KPI's.
- Creación de protocolo de cobranza en función de los canales de venta, disminuyendo en 5% días calle de cobranza.
- Negociación con sindicato de la empresa, acordando convenio colectivo en el máximo plazo legal (3 años) y sin huelga legal.

EUROCORP, Santiago, Chile

Inmobiliaria enfocada en edificación en altura y masiva.

Jefe Técnico de Proyectos (Sept.2012-May.2013).

Principales Funciones:

- Coordinación de especialidades para entrega a constructora.
- Velar por el cumplimiento de contrato de construcción en cuanto a plazos, costos y calidad.

Loaros

Creación de registro KPI's asociados al área técnica de los proyectos.

INMOBILIARIA MANQUEHUE S.A., Santiago, Chile

Inmobiliaria enfocada en la creación de barrios.

Ingeniero de Proyectos (Mayo.2010-Sept.2012).

Principales Funciones:

- Evaluación y desarrollo estratégico de proyectos inmobiliarios desde su concepción hasta venta final.
- Confección de flujo de caja y estado de resultado a término.
- Coordinación y supervisión de áreas asociadas a proyectos inmobiliarios (legal, comercial, finanzas, etc.).
- Relación y presentación a bancos, entidades públicas y empresas de servicios.

Logros:

- Reducción de unidades sin venta al término de una etapa, en un 50%, por cambio en la estrategia de desarrollo.
- Modernización de terminaciones y aumento en precio de venta, de acuerdo a segmento del negocio.
- Mejora en 1,2% del resultado operacional por etapa del proyecto.

Jefe Finanzas Constructoras (Dic.2007-May.2010).

Principales Funciones:

- Gestión de tesorería de Constructoras de la Filial. Incluye proyección, control y monitoreo del flujo de caja
- Determinación de pagos a Proveedores y Subcontratos. Pago y provisiones de remuneraciones.
- Lidera equipo de trabajo de 4 personas.

Logros:

- Ordena flujo de caja de las constructoras.
- Coordina con proveedores condiciones de pago para evitar bloqueo de despachos.
- Controla gestión documental de empresas contratistas.
- Elabora informe de caja de acuerdo a requerimientos de la matriz.

Ingeniero Control de Gestión (Agosto.2006-Dic.2007).

Principales Funciones:

- Elaboración de informes de caja de proyectos inmobiliarios.
- Informes y evolución de deudas de proyectos.
- Elaboración de informes de control de gestión.

Loaros:

- Entrega de informe de caja de forma oportuna y eficiente.
- Levantamiento y estudio de modelo de tarificación por los servicios prestados por cada área a los distintos proyectos.

LIPIGAS S.A. Santiago, Chile

Analista Gestión Comercial (May.2005-Agosto.2006).

Principales Funciones:

- Elaboración de informe de venta consolidado.
- Seguimiento de márgenes de clientes.
- Generación de reportes de resultado por zona y producto.
- Fijación de precios de venta para reparto a domicilio y subdistribuidores en RM y VI región

Logros:

- Entrega de información de venta y márgenes en forma oportuna y eficiente
- Aumento en la participación y adjudicación de convenios marco en portal chilecompra

EDUCACIÓN

Ingeniero Civil Industrial mención Química, 2005, <u>Pontificia Universidad Católica</u>, Santiago **Diplomado en Finanzas Corporativas**, 2009, <u>Pontificia Universidad Católica</u>, Santiago **MBA**, 2012, <u>Pontificia Universidad Católica</u>, Santiago – Intercambio en Universitá Bocconi, Milán, Italia

INFORMACIÓN ADICIONAL

- Nacionalidad: Chilena
- Fecha nacimiento: 14 Septiembre 1978
- Rut: 13.435.160-8
- Estado civil: Casado (2 hijos)
- Idiomas: Español nativo, Inglés bilingüe
- Manejo avanzado de software: Excel, Word, Power Point
- Manejo de software de gestión empresarial: SAP Business One
- https://www.linkedin.com/in/pablo-barrales-zavala-a6b47024/